臺灣臺中地方法院刑事裁定　
111年度聲字第1393號
聲 請人 即
選任辯護人  陳思成律師
            廖國豪律師
被      告  邱德原




上列被告因殺人等案件（110年度重訴字第2178號），聲請具保
停止羈押，本院裁定如下：
    主  文
聲請駁回。　　　　　　　　　　
    理  由
一、聲請意旨略以：被告邱德原就本案客觀情狀及案發始末歷程
    始終坦承不諱，歷來之辯護意旨均僅爭執主觀是否有殺人之
    犯意，此應屬被告所享有不自證己罪、緘默權、辯明權等訴
    訟上防禦權之正當行使，已無勾串滅證之虞。而被告因不明
    病因導致腹部劇烈疼痛，亟需安排至一般設備較為完善之醫
    院為進一步檢查，以究明病症，並為妥善之治療，請求准予
    具保停止羈押，俾免延誤就醫時程等語。
二、按被告及得為其輔佐之人或辯護人，得隨時具保向法院聲請
    停止羈押，刑事訴訟法第110 條第1 項定有明文。然法院准
    許具保停止羈押之聲請，其要件應以被告雖有刑事訴訟法第
    101 條第1 項各款或第101 條之1 第1 項所示之羈押原因，
    但已無羈押之必要；或另有同法第114 條各款所示之情形，
    始得為之。倘被告猶具刑事訴訟法第101 條第1 項各款或第
    101 條之1 第1 項所示之羈押原因，且有羈押之必要，此外
    復查無同法第114 條各款所示不得駁回具保聲請停止羈押之
    情形者，法院即不應准許具保停止羈押。
三、被告邱德原因殺人等案件，前經本院訊問後，認被告固否認
    犯行，惟有相關證人之證述及起訴書所載相關卷證可佐，足
    認被告犯罪嫌疑重大，又被告所犯為最輕本刑5年以上有期
    徒刑之重罪，有相當理由認為有逃亡之虞，有羈押之原因，
    非予羈押，顯難進行審判或執行，有羈押之必要，爰依刑事
    訴訟法第101 條第1 項第2款、第3款規定，於民國110年11
    月30日執行羈押，並禁止接見、通信及授受物件，於111年2
    月28日起延長羈押2月，並禁止接見、通信及授受物件，於1
    11年4月11日解除禁止接見、通信及授受物件，再於111年4
    月28日起延長羈押2月。經查，被告所犯係最輕本刑為5 年
    以上有期徒刑之重罪，依卷內事證，足認犯罪嫌疑重大；又
    被告與同案被告張子豪、蔡少晨、董冠呈僅因與被害人康皓
    哲間有金錢糾紛，即以起訴書所載之兇殘方式，致被害人死
    亡，且被告所涉為法定刑10年以上有期徒刑之殺人重罪，罪
    質實非輕微，事涉重刑，若准以具保停止羈押，其逃亡之誘
    因亦隨之增加，有相當理由認為有逃亡之虞，是被告仍有羈
    押之原因，且經本院斟酌命被告具保、責付或限制住居等侵
    害較小之手段，均不足以確保審判或執行程序之順利進行，
    是以，被告仍有繼續羈押之必要。
四、又聲請人固以上開情詞聲請依刑事訴訟法第114 條第3 款規
    定具保停止羈押。然經本院向法務部○○○○○○○○函查結果，被
    告確有分別於111年2月14日、同年2月28日，因腹痛前往培
    德醫院急診就醫，並經醫師看診，及為抽血、X光等相關檢
    查；被告復於111年2月16日、111年3月2日、111年3月9日、
    111年3月23日、111年4月1日、111年4月15日前往中國醫藥
    大學附設醫院就診，經醫師診斷為「激躁性腸症候群未伴有
    腹瀉」後，亦有開立相關藥物供被告服用治療等情，有法務
    部○○○○○○○○111年5月10日中所衛字第11100219810號函暨所
    附被告之就醫紀錄、法務部○○○○○○○○收容人戒送外醫診療紀
    錄簿（111年2月14日、111年2月28日）各1份可資為憑，足
    見被告固有前揭疾病，然尚得在監所安排人力戒護下，送往
    醫療院所以門診或急診方式進行治療、追蹤，足見依其就醫
    治療之結果，尚無「非保外治療顯難痊癒」之情事，不符合
    「現罹疾病，非保外治療顯難痊癒」之要件；況看守所內已
    備有相關醫護人員，如有緊急必要，亦可將被告戒護送醫，
    是本件並無刑事訴訟法第114條第3款必予具保停止羈押情事
    ，聲請人據此聲請具保停止羈押，並主張「現罹疾病，非保
    外治療顯難痊癒者」，難認准許，應予駁回。
五、爰依刑事訴訟法第220條，裁定如主文。
中　　華　　民　　國　　111 　年　　5 　　月　　17　　日
                  刑事第十五庭  審判長法　官  簡佩珺
                                      法  官  張雅涵
　　　　　　　　　                    法  官　鄭咏欣
以上正本證明與原本無異。
如不服本裁定，應於收受送達後5日內向本院提出抗告狀。（應
附繕本）
　　　　　　　　　　　　　　　　　　　書記官  陳玲誼
中　　華　　民　　國　　111 　年　　5 　　月　　17　　日